臺灣彰化地方法院刑事判決
111年度易字第440號
聲  請  人  臺灣彰化地方檢察署檢察官
被      告  張福隆



選任辯護人  簡詩展律師（法扶律師）
上列被告因妨害名譽案件，經檢察官聲請以簡易判決處刑（111
年度偵字第1849號），本院認不宜逕以簡易判決處刑（原案號：
111年度簡字第487號），改依通常程序審判，本院判決如下：
    主  文
本件公訴不受理。
    理  由
一、聲請簡易判決處刑意旨略以：被告張福隆於民國110年12月1
    9日中午12時38分許，在其彰化縣社頭鄉廣興村住處門口前
    道路之不定人可共見共聞之公眾可出入場所，與張甲雄因張
    甲雄住家工廠噴精油在木板上產生之味道問題發生爭執，張
    甲雄妹妹即告訴人張金鑾因聽到爭吵聲從其住處走出查看，
    並對被告稱「要報警」，被告竟基於公然侮辱之犯意，在其
    門口前對站在告訴人住處門前道路旁之告訴人以「瘋雞巴」
    （台語）辱罵告訴人，足以貶損告訴人之名譽。因認被告涉
    犯刑法第309條第1項之公然侮辱罪嫌等語。
二、告訴乃論之罪，告訴人於第一審辯論終結前，得撤回其告訴
    ；告訴經撤回者，法院應諭知不受理之判決，並得不經言詞
    辯論為之，此觀刑事訴訟法第238條第1項、第303條第3款、
    第307條即明。次按「檢察官聲請以簡易判決處刑之案件，
    經法院認為有第451條之1第4項但書之情形者，應適用通常
    程序審判之。」、又「第451條之1第1項及前項情形，法院
    應於檢察官求刑或緩刑宣告請求之範圍內為判決，但有左列
    情形之一者，不在此限︰…三、法院於審理後，認應為無罪、
    免訴、不受理或管轄錯誤判決之諭知者。」刑事訴訟法第45
    2條、第451條之1第4項但書第3款亦有明文。
三、本件被告因妨害名譽案件，經檢察官聲請簡易判決處刑，認
    被告係涉犯刑法第309條第1項之公然侮辱罪嫌，依同法第31
    4條之規定，須告訴乃論。茲因被告與告訴人已成立調解，
    告訴人具狀撤回本件告訴，此有本院111年度斗司刑簡移調
    字第2號調解程序筆錄及告訴人於111年5月2日出具之刑事撤
    回告訴狀各1份在卷可憑，揆諸首揭規定，爰不經言詞辯論
    ，逕為諭知公訴不受理之判決。
據上論斷，應依刑事訴訟法第452條、第303條第3款、第307條，
判決如主文。
中　　華　　民　　國　　111 　年　　5 　　月　　10　　日
                  刑事第七庭  法  官  巫美蕙
以上正本證明與原本無異。
如不服本判決應於收受判決後20日內向本院提出上訴書狀，並應
敘述具體理由；其未敘述上訴理由者，應於上訴期間屆滿後20日
內向本院補提理由書（均須按他造當事人之人數附繕本）「切勿
逕送上級法院」。
告訴人或被害人對於判決如有不服具備理由請求檢察官上訴者，
其上訴期間之計算係以檢察官收受判決正本之日期為準。
中　　華　　民　　國　　111 　年　　5 　　月　　10　　日
                              書記官  林婷儀